臺灣新北地方法院刑事判決
110年度簡上字第540號
上  訴  人  
即  被  告  唐祖湘


上列上訴人因被告竊盜案件，不服本院中華民國110年10 月22日
110 年度簡字第3872號第一審刑事簡易判決（聲請簡易判決處刑
案號：110年度偵字第25347號）提起上訴，本院管轄之第二審合
議庭判決如下：
    主  文
上訴駁回。
唐祖湘緩刑貳年，緩刑期間付保護管束，並應完成貳小時之法治
教育課程。
    事實及理由
一、本案經本院審理結果，認原審以被告唐祖湘所為係犯竊盜罪
    ，適用刑事訴訟法第449 條第1 項前段、第3 項、第454 條
    第2 項，刑法第320 條第1 項、第42條第3 項前段，刑法施
    行法第1 條之1，逕以簡易判決處刑，量處罰金新臺幣（下
    同）4,000元，如易服勞役，以壹仟元折算1日，其認事用法
    及量刑均無不當，應予維持，除證據補充「被告唐祖湘於本
    院第二審準備程序及審理時之自白」外，其餘均引用第一審
    刑事簡易判決書所記載之事實、證據及理由（詳如附件）。
二、被告上訴意旨略以：伊坦承犯行，伊有積極想跟告訴人劉霈
    和解，但告訴人沒有到，伊無法向告訴人表達歉意。會為本
    案竊盜犯行，是因為當時伊失業，在圖書館唸書時剛好充電
    器壞掉，因為一個充電器也要花費數千元購買，伊看到桌上
    有告訴人之充電器，就一時失慮起貪念偷竊，請念在伊係初
    犯且有積極和解意思，就本案給予緩刑機會等語。惟按法官
    於有罪判決如何量處罪刑，甚或是否宣告緩刑，均為實體法
    賦予審理法官裁量之刑罰權事項，法官行使此項裁量權，自
    得依據個案情節，參酌刑法第57條所定各款犯罪情狀之規定
    ，於法定刑度內量處被告罪刑；除有逾越該罪法定刑或法定
    要件，或未能符合法規範體系及目的，或未遵守一般經驗及
    論理法則，或顯然逾越裁量，或濫用裁量等違法情事之外，
    並不得任意指摘其量刑違法（最高法院80年台非字第473 號
    、75年台上字第7033號、72年台上字第6696號、72年台上字
    第3647號判例要旨參照）；且在同一犯罪事實與情節，如別
    無其他加重或減輕之原因，下級審量定之刑，亦無過重或失
    輕之不當情形，則上級審法院對下級審法院之職權行使，原
    則上應予尊重（最高法院85年度台上字第2446號判決要旨參
    照）。查本案原於量刑時，審酌被告不思以正途獲取所需而
    為本案竊盜犯行，所為顯不足取，兼衡被告犯罪動機、目的
    （供稱因為沒錢可購買使用），自陳之智識程度、家庭經濟
    狀況、就業情形、所竊取財物價值，及被告坦承犯行之犯後
    態度等一切情狀，量處罰金4,000元，並諭知易服勞役之折
    算標準。本院審酌上情，兼衡被告犯後即坦承犯行，並將竊
    取之充電器交予員警返還予告訴人（見偵卷第5-9、15頁）
    ，且被告於警詢、偵訊及本院準備程序、審理時均表示有賠
    償告訴人、與之和解之意願，及其於本院審理自陳之教育程
    度、家庭生活經濟狀況（見偵卷第5、27頁反面、本院簡上
    卷第48、62、65頁）等一切情狀，認原審所為前揭量刑未有
    明顯濫用自由裁量權限之情，所為之論罪科刑、量刑及諭知
    易服勞役之折算標準，均無不當或違法，是被告提起本案上
    訴無理由，應予駁回。
三、末查，被告前未曾因故意犯罪受有期徒刑以上刑之宣告，有
    臺灣高等法院被告前案紀錄表在卷可參，其因一時失慎，致
    罹刑典，固有不當，然審酌被告犯後即坦承犯行，並將竊取
    之充電器交予員警返還予告訴人，復有積極表示賠償、彌補
    告訴人損害之意，雖因告訴人無調解意願而無法與之達成和
    解，然觀諸被告前揭犯後態度，可認被告已正視且有彌補己
    錯之意，信其經此偵、審教訓，當知所警惕而無再犯之虞，
    認原審判決所宣告之刑以暫不執行為適當，爰依刑法第74條
    第1 項第1 款規定諭知緩刑2 年，以啟自新。另為深植被告
    守法觀念，確切明瞭其行為之不當，爰依刑法第74條第2項
    第8款規定，命被告應完成2小時之法治教育課程，並依刑法
    第93條第1項第2款規定，諭知於緩刑期間付保護管束。又被
    告上揭所應負擔之義務，乃緩刑宣告附帶之條件，依刑法第
    75條之1第1項第4款之規定，違反上開負擔情節重大，足認
    原宣告之緩刑難收其預期效果，而有執行刑罰之必要者，得
    撤銷上開緩刑之宣告，附此說明。
據上論斷，應依刑事訴訟法第455條之 1第1項、第3項、第368條
、第373條，刑法第74條第1項第1款、第2項第8款、第93條第1項
第2款，判決如主文。
本案經檢察官范孟珊偵查後聲請簡易判決處刑，由檢察官劉家瑜
到庭執行公訴。
中　　華　　民　　國　　111 　年　　3 　　月　　30　　日
                  刑事第九庭  審判長法　官  何燕蓉
　　　　　　　　　
　　　　　　　　　                  法  官  林米慧
　　　　　　　　　
　　　　　　　　　                  法  官  林翊臻
上列正本證明與原本無異。
不得上訴。
                                    書記官 郭佩瑜
中　　華　　民　　國　　111 　年　　3 　　月　　31　　日